臺灣臺北地方法院交通事件裁定　　　　 94年度交聲字第860號
原處分機關　交通部公路總局台北區監理所
異議人即
受處分人　　甲○○
上列受處分人因違反道路交通管理處罰條例案件，對於交通部公
路總局台北區監理所於中華民國94年7月14 日所為之處分（原處
分案號：北監自裁字裁40-AA0000000號），聲明異議，本院裁定
如下：
    主  文
異議駁回。
    理  由
一、本件異議人即受處分人甲○○駕駛其所有車牌號碼8E-9883
    號自用小客車，於民國94年5月14日凌晨零時7分行經台北市
    ○○○○道路往北方向限速每小時60公里之路段時，為設置
    於該處之微電腦雷達波型自動採證單功能相機測得該車以時
    速89公里之速度超速行駛並拍照存證，經台北市政府警察局
    中正二分局交通分隊警員劉澤沛採證後，以該車有「行車速
    限60公里，經測時速89公里，超速29公里滿20公里以上」之
    情形，違反道路交通管理處罰條例第40條第1 項規定而製單
    逕行舉發，駕駛人即受處分人提出申訴，經原處分機關函請
    舉發單位調查後仍認受處分人有前開違規行為，乃依道路交
    通管理處罰條例第40條第1 項、違反道路交通管理事件統一
    裁罰基準及處理細則第43條、第44條、第61條及違反道路交
    通管理事件統一裁罰基準表之規定裁處受處分人罰鍰1,900
    元，並依同條例第63條第1項記違規點數1點之事實，有台北
    市政府警察局舉發違反道路交通管理事件通知單、台北市交
    通事件裁決所函、交通違規案件陳述書、台北市政府警察局
    中正第二分局書函、交通部公路總局台北區○○○○○道路
    交通管理事件裁決書暨送達證書各1份在卷可稽。
二、異議意旨略以：異議人當時車速為55至60公里，並未超速，
    而斯時左方車道上有另一台VOLVO廠牌、車型850、深紅色或
    銀色之自小客車超速由異議人後方超越異議人所駕車輛，異
    議人行駛該道路多年，清楚景美匝道入口處設有固定測速相
    機，異議人之父親前曾駕車行經此路段，異議人猶提醒父親
    該路段之速限及測速相機位置，但父親仍未聽從而遭照相舉
    發，異議人自無以身試法以89公里之時速超速行駛之可能，
    是本件應係左方車輛超速卻誤拍到異議人之車輛等語。
三、按行車速度，依標誌或標線之規定，無標誌或標線者，時速
    不得超過50公里；又汽車駕駛人，行車速度，超過規定之最
    高時速者，處新臺幣（下同）1,200元以上2,400元以下罰鍰
    ，並記違規點數1點，道路交通安全規則第93條第1項、道路
    交通管理處罰條例第40條第1項、第63條第1項第1 款分別定
    有明文。次按違反道路交通管理事件統一裁罰基準及處理細
    則所訂之違反道路交通管理事件統一裁罰基準表亦明定汽車
    駕駛人行車速度超過規定之最高時速20公里以上者，在期限
    內到案聽候裁決者，處1,900元罰鍰，並記違規點數1點，汽
    車駕駛人行車速度超過規定之最高時速未滿20公里者，在期
    限內到案聽候裁決者，處1,700元罰鍰，並記違規點數1 點。
    。經查，受處分人駕駛上開自用小客車於94年5月14 日凌晨
    零時7分行經台北市○○○○道路往北方向限速每小時60 公
    里之路段時，為設置於該處之微電腦雷達波型自動採證單功
    能相機測得該車以每小時89公里之速度超速行駛並拍照存證
    一節，業據舉發員警劉澤沛到庭證述屬實，並有採證相片一
    紙附卷可稽，異議人雖以前揭情詞置辯，證人即異議人之配
    偶楊聖慧亦附和其詞證稱：伊當時與小孩坐在後座，自小孩
    出生後，伊即非常注重行車安全，伊當時坐在後座正中央，
    伊一直有注意車速的習慣，經過環快時，有一部VOLVO廠牌
    黑色或深藍色的車子，聲音很大，從伊車旁邊經過，後來閃
    光燈亮起，伊以為是打雷，伊先生說是那台車被照相等語。
    然查，依原舉發機關即台北市政府警察局中正第二分局於94
    年6月28日以北市警中正二分交字第09431399200號函說明：
    「經查該路段相機係『微電腦雷達波型自動採證單功能相機
    』，每次採證一張，以斜角45度發射，可達50公尺，最遠可
    採證4 線車道；相機光圈速度為千分之一秒，以斜角依序掃
    瞄；相機會顯示：年、月、日、時間、當時速度、路段名稱
    及速限標準；經由採證相片比對，‧‧‧8E-9883 號自小客
    車正在掃瞄區內，本分局依據採證照片製單舉發並無違誤之
    處。‧‧‧且無其他車輛在掃瞄區內，‧‧‧。」等情，是
    設若有異議人所指同時有其他車輛通過舉發地點而造成誤拍
    之情形，則以本件測速照相設備係以斜角45度發射，可達50
    公尺，最遠可採證4 線車道，相機光圈速度為千分之一秒，
    異議人所稱之另部車應同時在測速照相設備掃瞄範圍內，而
    一併為測速相機拍攝取證，然經檢視卷附採證照片並無異議
    人所稱之VOLVO 廠牌自小客車或其他車輛，且如係該車以89
    公里之時速超速行駛，以本件測速相機之光圈速度亦無拍攝
    不及之可能；再參以本件舉發所使用之『微電腦雷達波型自
    動採證單功能相機』，業經經濟部標準檢驗局於94年8月26
    日檢定合格，有效期限為95年8月31 日，有經濟部標準檢驗
    局雷達測速儀檢定合格證書一紙在卷可憑，該測速照相設備
    於正常使用情況下所拍攝之採證照片復清晰紀錄受處分人所
    駕駛車輛之違規日期、時間為2005年5月14日０時7分，違規
    車輛之時速為89公里均甚明確，自堪信為正確無誤。異議人
    所辯上情，核與前揭以科學儀器取得之證據資料不符，不足
    採信；另證人楊聖慧所陳該台VOLVO 廠牌自小客車之顏色不
    惟與異議人所述不符，且其搭乘於後座，縱有所述甚為注意
    行車安全之情形，衡情應留意前方路況，豈有始終且僅專注
    車速之理，所證堪疑且與一般常情有間，復與前諸客觀事證
    不合，要不足為異議人有利之認定。至異議人聲請調取本件
    舉發路段之監視錄影帶，然該路段並未設置監視錄影設備，
    有台北市政府警察局中正第二分局94年11月11日北市警中正
    二分交字第09432629300號函一紙在卷可稽，即無調查之必
    要，附此敘明。
四、從而，受處分人駕駛上開自小客車於前揭時、地有超速行駛
    之違規事實，洵堪認定。原處分機關依道路交通管理處罰條
    例第40條第1項、第63條第1項第1 款及違反道路交通管理事
    件統一裁罰基準表之規定裁罰新台幣1,900 元，並記違規點
    數1點，並無不當，本件異議為無理由，應予駁回。
五、據上論斷，應依道路交通案件處理辦法第19條，裁定如主文
    。
中　　華　　民　　國　　94　　年　　11　　月　　18　　日
　　　　　　　　　交通法庭法　官　鍾淑慧
以上正本證明與原本無異
如不服本裁定應於送達後5日內向本院提出抗告狀
　　　　　　　　　　　　　書記官　劉英芬
中　　華　　民　　國　　94　　年　　11　　月　　21　　日
